Minutes et répertoires du notaire Pierre François POIGNANT, 8 juillet 1826 - 14 mars 1838 (étude XVIII)
Archives nationales
- Répertoire(s) de Pierre François POIGNANT, 11 mai 1826 - 22 mai 1851; MC/RE/XVIII/27 - MC/RE/XVIII/29
  - Répertoire. 1832, 23 janvier - 1839, 23 janvier 1832 - 1839; MC/RE/XVIII/28
    - Inventaire après décès de Jean-Baptiste-César Sibire, décédé boulevard Saint-Denis, n°11, le 28 décembre 1836., 17 janvier 1837
      Veuve: Alexandrine-Félicité Norès (Cf. délivrance de legs du 9 février 1837).
      inventaire après décès; Saint-Denis (boulevard); Sibire, Jean-Baptiste-César
    - Inventaire après décès de Marie-Anne Guiot, veuve de Jean-Louis-François Theaux., 13 mars 1837
      inventaire après décès; Guiot, Marie-Anne; Theaux, Jean-Louis-François
    - Inventaire après décès de Marie-Louise de Peters, veuve de Philippe-Claude-Auguste de Chouly, marquis de Permangle., 24 mai 1837
      inventaire après décès; Peters, Marie-Louise de; Chouly de Permangle, Philippe-Claude-Auguste de
    - Inventaire après décès de Charles-Etienne-Raymond-Victor Verninac., 30 août 1837
      inventaire après décès; Verninac, Charles-Etienne-Raymond-Victor
    - Inventaire après décès de Louis-Auguste Manoury, décédé à Paris, le 17 septembre 1837., 27 septembre 1837
      inventaire après décès; Manoury, Louis-Auguste
    - Inventaire après décès de Antoine Saint-Valéry Seheult, décédé à Paris., 28 septembre 1837
      Veuve: Constanza-Carolina Firès de Carvalho
      inventaire après décès; Seheult, Antoine Saint-Valéry
    - Inventaire après décès de Mutius-Scavola Horn, décédé à Paris, le 2 septembre 1837., 18 octobre 1837
      inventaire après décès; Horn, Mutius-Scavola
    - Inventaire après décès de Lambert-Guillaume Rulkin, décédé à Tournant (Seine et Marne), le 17 novembre 1837., 29 janvier 1838
      inventaire après décès; Tournan-en-Brie (Seine-et-Marne); Rulkin, Lambert-Guillaume
    - Inventaire après décès de Suzanne Chèze, épouse de Jean-David Barnavol, décédée à Paris, le 12 décembre 1837., 31 janvier 1838
      inventaire après décès; Chèze, Suzanne; Barnavol, Jean-David
    - Inventaire après décès de Marguerite-Joséphine Trouillon, épouse de Jean-Baptiste Gassion, décédée à Paris, le 6 janvier 1838., 2 février 1838
      inventaire après décès; Trouillon, Marguerite-Joséphine; Gassion, Jean-Baptiste
    - Inventaire après décès de Anne-Françoise-Florin[...] Durand de la Presle, épouse de Claude-Henri Bigot, décédée à Paris, le 23 janvier 1838., 16 février 1838
      inventaire après décès; Durand de la Presle, Anne-Françoise-Florin[...]; Bigot, Claude-Henri
  - Répertoire. 1831, 15 novembre - 1851, 22 mai, 15 novembre 1831 - 22 mai 1851; MC/RE/XVIII/29
    Répertoire des notaires Pierre-François Poignant (15 novembre 1831-21 janvier 1832), Jean-Jacques Roquebert (2 janvier 1840-22 mai 1851).
    - Inventaire après décès de Amable-Adèle Dupin, épouse de Louis-François Tuffier, demeurant à l'abattoir Popincourt., 20 décembre 1831
      MC/RE/XVIII/29
      inventaire après décès; Chemin-Vert (rue du); Dupin, Amable-Adèle; Tuffier, Louis-François
    - Inventaire après décès de Armand-Louis Dassonville, demeurant rue de la Madeleine, n°31., 3 janvier 1832
    - Inventaire après décès de Françoise-Catherine-Adélaïde Menne, demeurant rue du Faubourg Saint-Denis, n°64., 9 janvier 1832
      inventaire après décès; Faubourg-Saint-Denis (rue du); Menne, Françoise-Catherine-Adélaïde
    - Inventaire après décès de Marius Richaud, décédé Cité Bergère, n°2., 9 janvier 1832
      inventaire après décès; Bergère (cité); Richaud, Marius
    - Inventaire après décès de Louis-Pierre Cahanin, décédé place du Châtelet, n°2., 17 janvier 1832
      inventaire après décès; Cahanin, Louis-Pierre